# 陈老师：关于报表列报重要性的疑问

提问人：chdsx 时间：2011-12-26 16:48:20
关于预付工程款、设备款，在本版块及《计学》中您都回复应入在建工程或其他非流动负债列报，但实际中还有好多报告是作为预付款项列报的，如深圳长方半导体招股书中披露“2009 年预付账款余额较大且在流动资产中占比较高，主要是预付在建工程款1,410.00万元， 2010 年随着在建工程结转固定资产，预付账款余额也相应减少。 2011 年上半年由于扩大生产需要采购机器设备，预付设备款增加使得期末 余额增加了6,208,391.58元。 ” 若这样列报是在严格意义上讲是错误的，但在报表中充分披露相关信息，并不影响财务报表使用者的判断，那么从重要性水平来判断，这种列报错误并不重要，在审计中可以不予重分类调整？

回答人：chenyiwei
只能从重要性角度考虑是否可以接受客户的列报方式而不作调整。一般情况下，对于单纯的重分类错误，且不影响关键财务指标（如营运资金）也不属于舞弊性质的，相对可容忍的误差限度要大一些。

回答人：chenyiwei
回复 hcl1986 的帖子
1 、预付款项作为一项资产，也存在减值风险。而且预付款项既是一项债权性资产，也是一项非货币资产。因此其减值风险既来源于供应商的信用风险，也来自所购买的标的货物的减值风险。
2 、总体上应作为非流动资产列报。预付的工程款可先计入其他非流动资产，再根据完工进度或者结算进度转入在建工程。预付的工程物资款、无形资产款项等也是通过“其他非流动资产”核算。 3 、应付帐款借方余额重分类到预付帐款后，比照预付款项的上述原则处理列报问题。